【裁判字號】    90,親,53
【裁判日期】    920227
【裁判案由】    否認子女
【裁判全文】
臺灣臺南地方法院民事判決  九十年度親字第五三號
    原      告  甲○○
    被      告  丙○○
    兼
    法定代理人  乙○○
右當事人間否認子女事件，本院判決如左：
    主      文
確認被告丙○○（男，民國○○○年○月○○○日生，身分證統一編號：Ｚ0000
00000號）非被告乙○○之子。
訴訟費用由被告負擔。
    事      實
甲、原告方面：
一、聲明：求為判決如主文所示。
二、陳述：
（一）緣原告甲○○與被告乙○○原係夫妻關係，於民國八十五年十二月二十一日結
      婚，於八十九年二月十五日離婚。兩造婚姻關係存續期間，被告乙○○在台北
      服兵役，而原告甲○○與被告家人不和，而導致夫妻關係出現問題，於八十八
      年間曾協議離婚未果，原告因故搬回娘家居住，與被告形同分居，在法律上有
      夫妻之名，即無夫妻之實。
（二）在原告與被告乙○○分居期間，由於原告在外工作，結識其他異性，並發生多
      次親密關係導致懷孕，由於懷孕期間兩造婚姻關係仍存續，直到八十九年二月
      十五日才辦妥離婚手續，而丙○○是於八十八年十二月中受孕，非被告乙○○
      之子，但卻冠上其姓，為免日後紛爭不斷，請求判決否認被告乙○○、丙○○
      父子關係存在。
三、證據：提出戶籍謄本二紙、出生證明書影本一紙、離婚協議書一紙為證，並聲請
    鑑定被告間之血緣關係。
乙、被告方面：
一、聲明：對原告之主張沒有意見。
二、陳述：兩造離婚時，被告乙○○並不知原告已懷孕。
丙、本院依聲請囑託國立成功大學醫學院附設醫院鑑定被告丙○○與訴外人蔡富吉間
    之血緣關係。
    理    由
一、本件原告主張原告與被告乙○○於八十五年十二月二十一日結婚，於八十九年二
    月二十四日離婚，雖離婚前已許久未同居共房，惟因原告於八十九年九月二十六
    日產下之子即被告丙○○，受胎在原告與被告乙○○婚姻關係存續中，遂推定為
    被告乙○○之婚生子之事實，業據原告提出戶籍謄本、出生證明、離婚協議書為
    證，且為被告所不爭執，並經本院囑託國立成功大學醫學院附設醫院為被告丙○○與訴外人蔡富吉為血緣鑑定，經該院鑑定之結果：「蔡富吉（民國○○○年○
    月○○日生，身分證編號：Ｚ000000000號）及丙○○二人之親子關係
    指數值為百分之九十九點九九九八七三，兩者應係親子關係無誤。」，此有該院
    九十二年二月六日（九一）成附醫婦產字第一一五六號函所附之血緣鑑定報告在
    卷可憑，被告陳翰庭為訴外人蔡富吉之子，與被告乙○○確實無親子關係，自堪
    信原告之主張為真實。
二、按從子女出生日回溯第一百八十一日起至第三百零二日止為受胎期間。又夫妻之
    受胎在婚姻關係存續中者，推定其所生之子女為婚生子女。前項推定，如夫妻之
    一方能證明妻非自夫受胎者，得提起否認子女之訴，但應於知悉子女出生之日起
    一年內為之，民法第一千零六十二條第一項、第一千零六十三條分別定有明文。
    又否認子女之訴，由妻起訴者，以夫及子女為共同被告，民事訴訴訟法第五百八
    十九條之一第一項後段定有明文。查本件被告丙○○係八十九年九月二十六日出
    生，有戶籍謄本一紙為證，其受胎期間在原告與被告乙○○婚姻關係存續中，被
    告丙○○應推定為被告乙○○之婚生子。然實際上被告丙○○非原告自被告乙○○受孕而生，已如上述。又原告於九十年八月十三日提起本訴，亦已遵守前揭期
    間之規定。從而，原告於知悉被告丙○○出生後尚未滿一年時，訴請否認被告丙○○為自被告乙○○受胎所生之婚生子，核與上開規定相符，應予准許。
三、結論，本件原告之訴為有理由，依民事訴訟法第七十八條、第八十五條第一項前
    段，判決如主文。
中      華      民      國    九十二    年      二      月    二十七    日
                                  臺灣臺南地方法院家事法庭
~B法      官  張麗娟
右正本證明與原本無異。
如對本判決上訴，須於判決送達後二十日內向本院提出上訴狀。
中      華      民      國    九十二    年      二      月    二十七    日
~B法院書記官  陳世明


司法院資訊處製作；財團法人民間司法改革基金會備份。
